【裁判字號】    89,易,3609
【裁判日期】    891222
【裁判案由】    傷害等
【裁判全文】
臺灣板橋地方法院刑事判決                        八十九年度易字第三六九號
    公  訴  人  臺灣板橋地方法院檢察署檢察官
    被      告  甲○○
右列被告因傷害等案件（家庭暴力案件），經檢察官提起公訴（八十九年度偵字第一
五一０六號），本院判決如左：
    主  文
甲○○違反本院所為之不得對乙○○○實施身體或精神上不法侵害之行為，及不得直
接或間接對於乙○○○為騷擾行為之民事通常保護令，累犯，處有期徒刑陸月，如易
科罰金以參佰元折算壹日。
    事  實
一、甲○○曾因家庭暴力之傷害案件，經本院於民國八十九年二月二十四日以八十九
    年度易字第四五二三號判處有期徒刑四月確定，於八十九年三月二十七日判決確
    定，並於八十九年五月二十二日易科罰金執行完畢。詎猶不知悔改，明知其與乙
    ○○○係夫妻，為家庭暴力防治法第三條第一款所定之家庭成員，且先前因於八
    十八年四月十七日、五月二十八日、七月二十四日、八十九年一月十四日，連續
    在臺北縣新莊市○○路六○○號其經營之釣蝦場及臺北縣新莊市○○路一三五號
    四樓住處等地，毆打乙○○○，對於乙○○○實施家庭暴力行為，經乙○○○向
    本院聲請民事通常保護令，本院已於八十九年二月十六日核發八十九年度家護字
    第五○號民事通常保護令，諭令甲○○不得對乙○○○實施身體或精神上不法侵
    害之行為，不得直接或間接對於乙○○○為騷擾、通話之聯絡行為，保護令之有
    效期間為一年。詎甲○○於收受上開民事通常保護令之核發後，竟仍基於普通傷
    害及違反民事通常保護令之犯意，於八十九年六月十四日下午九時三十分許，在
    臺北縣新莊市○○路一三五號前，徒手毆打乙○○○手臂，對於乙○○○實施身
    體上不法侵害之行為，致乙○○○受有左手臂三處擦傷（按該三處擦傷各為一乘
    二公分、一乘五公分及十乘一公分，分別位於上臂、手肘及手掌上緣內側不遠處
    ），而違反本院上開民事通常保護令。
二、案經乙○○○訴由臺北縣警察局新莊分局告訴臺灣板橋地方法院檢察署檢察官偵
    查起訴。
    理  由
一、訊據被告甲○○固坦承於八十九年二月二十二日收受本院前開八十九年度家護字
    第五○號民事通常保護令，惟矢口否認有何前開傷害與違反家庭暴力防治法之罪
    ，辯稱：「我沒有於八十九年六月十四日下午九時三十分許，在臺北縣新莊市○
    ○路一三五號前，傷害告訴人乙○○○，當時我是開門不小心撞到她，但不清楚
    撞到何部位？我並未毆打告訴人，亦未與告訴人有何肢體上之衝突，惟開門之際
    ，似有碰及告訴人，而她的傷勢是否我開門而引起則我不清楚。」云云。惟查：
    右揭犯罪事實，迭據告訴人於警訊、偵審中指訴稽詳，此外，復有行政院衛生署
    臺北醫院診斷證明書（甲種）一紙在卷可按。且觀諸告訴人所受之傷勢，於左手
    臂處有三處擦傷，且各為一乘二公分、一乘五公分及十乘一公分，分別位於上臂
    、手肘及手掌上緣內側不遠處，縱令被告於開門之際，曾經不慎碰及告訴人，應
    無同時撞傷上臂、手肘及手掌上緣內側不遠處，並造成長達一乘五公分及十乘一
    公分等傷勢之可能？抑且，訊之告訴人到庭具結證稱：「（告被告何事？）如起
    訴書所載，之前我有申請民事保護令，被告又於八十九年六月十四日晚上九時三
    十分許，在臺北縣新莊市○○路一三五號住處，故意用手打我的身體很多下，當
    時我的左手臂有傷勢，如驗傷單所載。被告不是開門而不小心撞到我，是故意用
    手打我致使我有受傷。」等語，足徵被告確係於右開時地故意用手打告訴人致彼
    受傷，是被告上開所辯，顯係事後卸責之詞，不足採信。再被告先前因於八十八
    年四月十七日、五月二十八日、七月二十四日、八十九年一月十四日，連續在臺
    北縣新莊市○○路六○○號其經營之釣蝦場及臺北縣新莊市○○路一三五號四樓
    住處等地，毆打告訴人，對於告訴人實施家庭暴力行為，經告訴人向本院聲請民
    事通常保護令，本院已於八十九年二月十六日核發八十九年度家護字第五○號民
    事通常保護令，諭令被告不得對告訴人實施身體或精神上不法侵害之行為，不得
    直接或間接對於告訴人為騷擾、通話之聯絡行為，保護令之有效期間為一年，亦
    有上開民事通常保護令在卷足佐，並經本院調閱前揭本院八十九年度家護字第五
    十號卷宗，審核無誤。況被告在本院自承於八十九年二月二十二日收受本院前開
    八十九年度家護字第五○號民事通常保護令，足徵被告既收到該等保護令，對於
    該保護令諭知不得對告訴人實施身體或精神上不法侵害之行為，不得直接或間接
    對於告訴人為騷擾之聯絡行為，顯有認識。另在上開保護令一年之有效期間內，
    被告竟仍對告訴人為前開傷害之行為，是被告傷害與違反家庭暴力防治法之犯行
    ，事證明確，堪以認定，應予依法論科。
二、核被告所為，係犯家庭暴力防治法第五十條第一款、第二款之違反本院所為之不
    得對告訴人實施身體或精神上不法侵害之家庭暴力行為，及禁止對於告訴人直接
    或間接對之為騷擾之行為；與刑法第二百七十七條第一項之傷害罪。再就被告違
    反本院前開八十九年度家護字第五○號民事通常保護令部分，因該保護令係以一
    保護令命被告不得對告訴人實施身體或精神上不法侵害之行為，及禁止對於告訴
    人直接或間接為騷擾之行為，故被告違反上開本院之民事保護令部分，僅構成家
    庭暴力防治法第五十條之一罪，即被告之前揭犯行，係違反前開本院之民事通常
    保護令之一個行為，僅違反之保護令之內容有二項（即不得對告訴人實施身體或
    精神上不法侵害之行為，及禁止對於告訴人直接或間接為騷擾之行為），併予敘
    明。被告前開一行為觸犯家庭暴力防治法第五十條第一款、第二款之罪與刑法第
    二百七十七條第一項之傷害罪，係一行為觸犯數罪名，為想像競合犯，應依刑法
    第五十五條之規定，從一重之家庭暴力防治法第五十條第一款、第二款之罪處斷
    。查被告前曾有事實欄所載之犯罪科刑執行情形，有臺灣高等法院檢察署刑案紀
    錄簡覆表在卷可稽，其受有期徒刑之刑執行完畢後，五年以內再犯有期徒刑以上
    之本罪，為累犯，應依法加重其刑。爰審酌被告犯罪之動機、目的、手段、品行
    、生活狀況、智識程度、犯罪所生之損害，犯後飾詞卸責、態度不佳，事後未與
    告訴人達成和解，等一切情狀，量處如主文所示之刑，並諭知易科罰金之折算標
    準，以資懲儆。
據上論斷，應依刑事訴訟法第二百九十九條第一項前段，家庭暴力防治法第五十條第
一款、第二款，刑法第十一條前段、第二百七十七條第一項、第五十五條、第四十七
條、第四十一條、罰金罰鍰提高標準條例第一條前段、第二條，判決如主文。
本案經檢察官蔡顯鑫到庭執行職務。
中      華      民      國    八十九    年      十二    月    二十二    日
                                臺灣板橋地方法院刑事第四庭
                                    法  官  許必奇
右正本證明與原本無異。
如不服本判決，應於判決送達後十日內向本院提出上訴狀 (應附繕本) ，上訴於臺灣
高等法院。
                                    書記官  高玉彬
中      華      民      國    八十九    年      十二    月     二十八   日
附錄：家庭暴力防治法第五十條、刑法第二百七十七條第一項。
家庭暴力防治法第五十條：
違反法院依第十三條、第十五條所為之下列裁定者，為本法所稱之違反保護令罪，處
三年以下有期徒刑、拘役或科或併科新臺幣十萬元以下罰金：
一、禁止實施家庭暴力行為。
二、禁止直接或間接騷擾、接觸、通話或其他連絡行為。
三、命遷出住居所。
四、遠離住居所、工作場所、學校或其他特定場所。
五、命完成加害人處遇計畫：戒癮治療、精神治療、心理輔導或其他治療、輔導。
刑法第二百七十七條
傷害人之身體或健康者，處三年以下有期徒刑，拘役或一千元以下罰金。
犯前項之罪，因而致人於死者，處無期徒或七年以上有期徒刑；致重傷者，處三年以
上十年以下有期徒刑。


司法院資訊處製作；財團法人民間司法改革基金會備份。
